臺灣臺南地方法院刑事判決　　　　　　 100年度交訴字第43號
公　訴　人　臺灣臺南地方法院檢察署檢察官
被　　　告　彭文奇
上列被告因業務過失致死案件，經檢察官提起公訴（100年度調
偵字第339號），被告於準備程序進行中就被訴事實為有罪之陳
述，經本院合議庭裁定由受命法官獨任進行簡式審判程序後，判
決如下：
    主    文
彭文奇從事業務之人，因業務上之過失致人於死，處有期徒刑柒
月。緩刑參年。
    事    實
一、彭文奇係遠達快遞公司之司機，以駕駛貨車載運貨物為業，
    為從事駕駛業務之人，其於民國99年8月31日中午12時10分
    許，駕駛車號160-TS號大貨車，停放在臺南市○○區○○路
    100號前時，本應注意汽車停車時，在顯有妨礙其他人、車
    通行處所，不得停車，且不得併排停車，及不得利用道路為
    工作場所，且依當時情形，客觀上並無不能注意之情事，竟
    疏於注意，貿然將其大貨車停在慶平路100號前之「機慢車
    優先道」及「腳踏車專用道」上進行裝卸貨物工作，適有杜
    偉義騎乘車號VKH-459號機車，沿慶平路由東往西駛至上開
    地點時，亦疏未注意汽車行駛時，駕駛人應注意車前狀況，
    仍貿然直行，致杜偉義之機車撞及彭文奇之大貨車後車斗後
    ，造成杜偉義因頭、胸部撞挫傷併雙肋骨折、氣血胸不治死
    亡。
二、案經臺灣臺南地方法院檢察署檢察官據報相驗後偵查起訴。
    理    由
一、本件係經被告彭文奇於準備程序中就被訴之犯罪事實為有罪
    之表示，而經本院裁定以簡式審判程序加以審理，依刑事訴
    訟法第273條之2、第159條第2項之規定，不適用傳聞法則有
    關限制證據能力之相關規定，合先敘明。
二、訊據被告彭文奇對於上揭事實坦承不諱，並有道路交通事故
    現場圖、道路交通事故調查報告表(一)、(二)各1份、道路交通
    事故現場蒐證照片26張附卷可稽（見相驗卷第15-30頁）。
    又被害人杜偉義係因本件車禍受有頭、胸部撞挫傷併雙肋骨
    折、氣血胸而不治死亡等情，亦經臺灣臺南地方法院檢察署
    檢察官督同檢驗員相驗屬實，有勘驗筆錄、相驗屍體證明書
    、檢驗報告書各1份附卷可憑（見相驗卷第31頁、第35-43頁
    ）。則被告於上揭時、地與被害人杜偉義發生車禍，以及被
    害人杜偉義因此受有頭、胸部撞挫傷併雙肋骨折、氣血胸而
    不治死亡之事實，堪以認定。
三、按汽車停車時，在顯有妨礙其他人、車通行處所，不得停車
    ，且不得併排停車，又不得利用道路為工作場所，道路交通
    安全規則第112條第1項第9款、第10款、第140條第3款分別
    定有明文。被告為職業汽車駕駛人，自應注意及此。又本件
    事故發生當時天候晴、柏油路面、乾燥無缺陷、無障礙物、
    視距良好，有上揭道路交通事故調查報告表(一)在卷可參，是
    被告應無不能注意之情事。然被告卻疏未注意上揭交通安全
    規則，將大貨車停在「機慢車優先道」及「腳踏車專用道」
    上，致遭同向杜偉義所騎乘之機車撞擊，而生本件車禍，被
    告於本件車禍之發生，顯有過失。另本件肇事責任經送請臺
    灣省車輛行車事故覆議鑑定委員會鑑定結果，亦認杜偉義駕
    駛輕機車，疏未注意車前狀況，自後撞擊前方停放車輛，為
    肇事主因；被告駕駛自大貨車，違規占用機慢車優先道與腳
    踏車專用道併排停車，且利用道路卸貨作為工作場所，影響
    後方來車行車安全，為肇事次因，有該鑑定委員會99年12月
    7日覆議字第0996204796號函暨覆議字第991648號覆議意見
    書各1份在卷可稽（見相驗卷第66-68頁）。又被害人杜偉義
    係因本件車禍死亡，已如前述，則被害人之死亡與被告之過
    失行為間，即有相當因果關係。綜此，本件被告業務過失致
    人於死之犯行，事證明確，應予依法論科。
四、核被告杜偉義所為，係犯刑法第276條第2項之業務過失致死
    罪。爰審酌被告前未曾受有刑之宣告，有臺灣高等法院被告
    前案紀錄表在卷可按，並審酌被告之品性、生活狀況、智識
    程度（高中畢業），被告於本件事故之過失情節與程度，且
    業已與被害人杜偉義之家屬達成和解，賠償其等之損害完畢
    ，有本院100年度司南調字第74號調解筆錄、被告提出之付
    款明細在卷可查（見本院卷第13頁、第32頁），暨被告犯罪
    後坦承犯行態度尚佳等一切情狀，量處如主文所示之刑。末
    查，被告前未曾受有刑之宣告，有臺灣臺南地方法院檢察署
    刑案資料查註紀錄表及臺灣高等法院被告前案紀錄表各一份
    在卷可憑，其因一時失慮致犯本罪，且已與被害人家屬達成
    和解並賠償損害完畢，信被告經此科刑之教訓，已足資警惕
    ，應無再犯之虞，本院因認被告所受宣告之刑，以暫不執行
    為適當，併予宣告緩刑3年，以啟自新。
據上論斷，應依刑事訴訟法第299條第1項前段、第273條之1第1
項，刑法第276條第2項、第74條第1項第1款，刑法施行法第1條
之1，判決如主文。
本案經檢察官吳坤城到庭執行職務。
中    華    民    國   100    年    6     月    30    日
                    刑事第十五庭  法  官  林福來
以上正本證明與原本無異。
如不服本判決應於收受本判決後10日內向本院提出上訴書狀，並
應敘述具體理由。其未敘述上訴理由者，應於上訴期間屆滿後20
日內向本院補提理由書狀（均須按他造當事人之人數附繕本）「
切勿逕送上級法院」。
                                  書記官  李淑惠
中    華    民    國   100    年    7     月    4     日
附錄本案論罪科刑法條全文：
中華民國刑法第276條：
因過失致人於死者，處二年以下有期徒刑、拘役或二千元以下罰
金。
從事業務之人，因業務上之過失犯前項之罪者，處五年以下有期
徒刑或拘役，得併科三千元以下罰金。